# 关于非同一控制下合并评估增值部分递延所得税负债确认问题

提问人：冯七七 时间：2020-03-31 08:05:17
对于非同一控制下合并，对于固定资产增值部分是否可以不确认递延所得税负债

回答人：chenyiwei
如果明确被购买方在购买日构成“业务”的，则对其可辨认净资产公允价值与计税基础之间的差额应确认递延所得税负债，对应调整商誉，没有例外规定。